臺灣高雄地方法院交通事件裁定　　　　 96年度交聲字第652號
原處分機關　高雄市政府
異　議　人　甲○○
上列受處分人因違反道路交通管理處罰條例案件，對於高雄市政
府96年7 月3 日高市府交裁字第裁32-B00000000號所為之處分，
聲明異議，本院裁定如下：
    主  文
原處分撤銷。
    理  由
一、原處分機關高雄市政府以：異議人即受處分人甲○○於民國
    95年9月5日17時15分許，駕駛車牌號碼XF-0457號自用一般
    小客車，行駛於高雄市○○區○○街，因「使用註銷之牌照
    行駛」，依道路交通管理處罰條例第12條第1項第4款、第12
    條第2項及違反道路交通管理事件統一裁罰基準及處理細則
    第43、44、67條規定，於96年7月3日以高市府交裁字第裁32
    -B00000000號違反道路交通管理事件裁決書，裁處異議人新
    臺幣（下同）1 萬800 元之罰鍰，並牌照扣繳。
二、聲明異議意旨略以：（一）警員舉發地址有誤。（二）無車
    牌號碼牌，警員叫異議人將車開回家，是否可低罰。（三）
    若發生事故，該由誰負責？等語。
三、按汽車使用吊銷、註銷之牌照行駛，處汽車所有人新台幣3
    千6百元以上1萬8百元以下罰鍰，並禁止其行駛，牌照扣繳
    之；汽車牌照業經繳銷、報停、吊銷、註銷，無牌照仍行駛
    ，處汽車所有人新台幣3千6百元以上1萬8元以下罰鍰，並禁
    止其行駛，汽車當場移置保管，並通知汽車所有人限期領回
    之，道路交管理處罰條例第12條第1項第4款、第8款、同條
    第2項、第3項分別定有明文。經查：
(一)異議人於95年9月5日，駕駛未懸掛車牌且牌照業經註銷之車
    牌號碼XF-0457號自用一般小客車，行駛於高雄市○○區○
    ○街，因該車前後未懸掛車牌，為警攔檢舉發之事實，異議
    人於本院調查時，雖經合法傳喚並未到庭，然其提出之聲明
    異議狀並未否認其於上開時間為警取締駕駛上開汽車未懸掛
    車牌之事實，且證人即舉發警員乙○○於96年9 月20日本院
    調查時具結證稱：當天伊請異議人靠邊停車，伊問異議人為
    何未懸掛車牌，異議人表示該車已經報廢，所以伊開立違規
    事由為「報廢車輛行駛道路」，依規定必須要扣車，故伊將
    車子查扣回去，到警局後伊查電腦發現該車未報廢，只是經
    監理單位將車牌註銷掉，因該車未報廢不能沒入，後來伊打
    電話給異議人向其表示該車並未報廢，並親自至異議人家中
    告訴異議人該車沒有報廢，只是車牌註銷，請異議人到隊上
    將車領回，也請異議人一起將紅單帶過去，嗣後伊將紅單更
    正舉發條文及違規事實（為「牌照註銷行駛道路」）等語（
    本院96年9 月20日訊問筆錄），並有高雄市政府警察局95
    年9 月5 日高市警交字第B00000000 號舉發違反道路交通管
    理事件通知單及車號查詢汽車車籍之查詢資料各1 紙在卷為
    證，此部分事實堪以認定。異議人雖爭執警員舉發地址有誤
    ，惟並未指出所主張之正確舉發地址為何，佐以證人乙○○
    於本院證稱：伊是以攔停下車子，車子所停放的位置作為違
    規的地點等語（同上訊問筆錄），而異議人之地址為「高雄
    市○○區○○街51號」，原處分記載之違規地點亦在「維安
    街」，可認係在異議人日常活動之地區範圍內，並無證據足
    以證明原處分記載之違規地點有誤。又，依道路交通管理處
    罰條例第12條第2 項規定，同條第1 項第4 款、第6 款及第
    8 款之汽車當場移置保管，並通知汽車所有人限期領回之，
    由上開車號查詢汽車車籍資料所載，上開汽車之車主姓名為
    異議人，則舉發警員通知異議人將該汽車領回，於法有據。
    異議人所辯均無足採。
(二)如前所述，證人即舉發警員乙○○於上開時、地取締異議人
    ，係因異議人駕駛其所有之上開汽車並未懸掛車牌而予攔停
    ，嗣並查明異議人所有之上開汽車車號XF-0457之牌照已經
    註銷，故依道路交通管理處罰條例第12條第1項第8款規定予
    以舉發。惟依卷附上開違反道路交通管理事件裁定書所載，
    原處分機關係以道路交通管理處罰條例第12條第1項第4款「
    使用註銷之牌照行駛」及同條第2 項規定，裁處異議人1 萬
    8 百元，並牌照扣繳，惟異議人既未懸掛車牌，即無「使用
    」註銷之牌照行駛之情事，原處分機關認定異議人「使用註
    銷之牌照行駛」，顯然與事實不符，其適用法規亦有錯誤。
    本件異議人聲明異議雖無理由，惟原處分既有上開違誤之處
    ，自應由本院將原處分撤銷，俟原處分機關審究詳情後，另
    為適法處分，方屬妥適，遂不另為裁定，附此敘明。
四、據上論斷，應依道路交通案件處理辦法第20條前段，裁定如
    主文。
中　　華　　民　　國　　96　　年　　12　　月　　13　　日
                  交通法庭    法　官  曾鈴
以上正本證明與原本無異。
如不服本裁定，應於收受送達後5 日內向本院提出抗告狀。
中　　華　　民　　國　　96　　年　　12　　月　　13　　日
　　　　　　　　　　　　　　　書記官  曾秀鳳
